【裁判字號】    96,上易,1065
【裁判日期】    970102
【裁判案由】    竊盜等
【裁判全文】
臺灣高等法院高雄分院刑事判決        96年度上易字第1065號
上  訴  人  臺灣高雄地方法院檢察署檢察官
被      告  丙○○
上列上訴人因被告竊盜等案件，不服臺灣高雄地方法院96年度易
字第1624號中華民國96年9 月29日第一審判決（起訴案號：臺灣
高雄地方法院檢察署96年度偵字第7958號），提起上訴，本院判
決如下：
    主  文
原判決撤銷。
丙○○故買贓物，處有期徒刑貳月，如易科罰金，以新台幣壹仟
元折算壹日，減為有期徒刑壹月，如易科罰金，以新台幣壹仟元
折算壹日；又故買贓物，處有期徒刑貳月，如易科罰金，以新台
幣壹仟元折算壹日，減為有期徒刑壹月，如易科罰金，以新台幣
壹仟元折算壹日；又故買贓物，處有期徒刑貳月，如易科罰金，
以新台幣壹仟元折算壹日，減為有期徒刑壹月，如易科罰金，以
新台幣壹仟元折算壹日；應執行有期徒刑貳月，如易科罰金，以
新台幣壹仟元折算壹日。
    事  實
一、丙○○係高雄市○鎮區○道路75巷口社區資源回收場之負責
    人，明知陳家琳（業經原審判決確定）從未出現在該社區，
    且該社區內並無待拆之工廠廠房，陳家琳所兜售之物品均係
    來路不明之贓物，竟基於故買贓物之犯意，於民國96年3 月
    8 日、9 日、10日，分別以每公斤新臺幣（下同）7 元之對
    價，先後買進陳家琳持往兜售之鐵製水溝蓋7 個、鋁圈1個
    （均係陳家琳於96年3 月7 日16時許，在高雄縣鳳山市○○
    ○路38巷43號馬奈大樓地下室，所竊得該大樓住戶所有之物
    ）、鐵製水溝蓋5 個（係陳家琳於96年3 月9 日9 時許，在
    高雄市○鎮區○○街130 號公園一族大樓地下室，所竊得該
    大樓住戶所有之物）及鐵線22捆（係陳家琳於96年3 月10日
    8 時20分許，在高雄市○鎮區○○街37號地下室，所竊得丁
    ○○所有之物）等物，嗣經警詢線查悉上情。
二、案經丁○○、乙○○（高雄縣鳳山市○○○路38巷43號馬奈
    大樓管理委員會主任委員）、甲○○（高雄市○鎮區○○街
    130 號公園一族大樓管理委員會主任委員）訴由高雄市政府
    警察局前鎮分局報請臺灣高雄地方法院檢察署檢察官偵查起
    訴。
    理  由
壹、證據能力部分：
    本判決所引用之證據資料（詳後引證據），其中傳聞證據部
    分，縱無刑事訴訟法第159 條之1 至第159 條之4 或其他規
    定之傳聞證據例外情形，亦因被告及檢察官於本院審判程序
    對證據能力均不爭執，依刑事訴訟法第159 條之5 第2 項之
    規定，本院審酌該證據作成之情況，認為適當，均得為證據
    。
貳、實體部分：
一、訊據被告丙○○固坦承其在高雄市○鎮區○道路75巷口經營
    社區資源回收場，曾於96年3 月8 日、9 日、10日，分3 次
    向陳家琳購買上開鐵製水溝蓋7 個、鋁圈1 個、鐵製水溝蓋
    5 個及鐵線22捆等物之事實，惟矢口否認有何故買贓物之犯
    行，辯稱：伊所經營之資源回收場僅收購社區內住戶之物品
    ，陳家琳第1 次來賣東西時，伊有跟他說沒見過他，只收社
    區內之回收物品，陳家琳就說他住在附近菜市○○○○○路
    434 巷，伊要求陳家琳拿出身分證來登記，陳家琳說沒帶，
    讓伊登記車牌，伊就記下陳家琳之地址及機車車牌，陳家琳
    說東西是拆工廠的，伊相信了，沒有再特別問是拆哪個工廠
    、工廠在哪裡，伊不知道上開物品是陳家琳偷來的贓物云云
    。
二、經查：
（一）上開時、地，陳家琳持往販賣予被告之鐵製水溝蓋7 個、
      鋁圈1 個，均係陳家琳於96年3 月7 日16時許，在高雄縣
      鳳山市○○○路38巷43號馬奈大樓地下室，所竊得該大樓
      住戶所有之物；鐵製水溝蓋5 個，係陳家琳於96年3 月9
      日9時 許，在高雄市○鎮區○○街130 號公園一族大樓地
      下室，所竊得該大樓住戶所有之物；鐵線22捆，係陳家琳
      於96年3 月10日8 時20分許，在高雄市○鎮區○○街37號
      地下室，所竊得丁○○所有之物等情，業據證人即同案被
      告陳家琳於警詢、偵查及原審審理時供承明確，核與證人
      即告訴人乙○○、丁○○、甲○○於警詢及偵查時所證述
      之情節相符，是上開陳家琳持往販賣予被告之鐵製水溝蓋
      7 個、鋁圈1 個、鐵製水溝蓋5 個、鐵線22捆，均係陳家
      琳所竊得之贓物甚明。
（二）上開陳家琳所竊得之鐵線22捆均尚未拆封等情，業據證人
      即同案被告陳家琳於偵查時陳述綦詳，復為被告所承認，
      並有現場照片在卷可按，且鐵製水溝蓋係維護公眾安全之
      物品，依一般社會通念及經驗法則，上開物品均非工廠用
      剩或棄置不要之物品，被告身為資源回收場之負責人，且
      年已40餘歲，有相當之社會閱歷，豈有不覺有異之理？又
      陳家琳係第1 次來賣東西予被告，被告在社區內又未曾見
      過陳家琳等情，業據被告供承明確，則被告理當更加謹慎
      處理，然被告僅詢問陳家琳之住處，登記其車牌，卻未詢
      問上開鐵製水溝蓋等物品究竟是哪個工廠拆卸不要、工廠
      在哪裡，以詳查上開物品之來源是否正當，益證被告顯知
      悉上開物品均係來路不明之贓物。故被告之辯解，與常理
      有違，不足採信。
（三）綜上所述，被告前開所辯，係屬卸責之詞，不足採信，被
      告前開犯行已堪認定。
三、核被告所為，係犯刑法第349 條第2 項之故買贓物罪。被告
    3 次故買贓物之犯行，犯意各別，行為亦殊，應分論併罰。
    另中華民國96年罪犯減刑條例業於96年7 月16日生效施行，
    本案被告犯罪時間係於96年4 月24日以前，又無該條例第3
    條規定不予減刑之情形，爰依該條例第2 條第1 項第3 款之
    規定均減其宣告刑2 分之1 。
四、原判決未詳予推究，逕為被告無罪之判決，顯有未洽。檢察
    官上訴意旨認被告應成立故買贓物罪，指摘原判決不當，為
    有理由，原判決既有可議，自應由本院撤銷改判。審酌被告
    多次故買贓物，使竊賊得以銷贓，阻礙警方之追查，影響社
    會治安之維護，犯後否認犯行等一切情狀，分別量處如主文
    第2 項所示之刑，併諭知如易科罰金，以新台幣1 千元折算
    1 日，均減刑為如主文第2 項所示之刑，併諭知如易科罰金
    ，以新台幣1 千元折算1 日，並定其應執行刑為有期徒刑2
    月，併諭知如易科罰金，以新台幣1 千元折算1日。
據上論結，應依刑事訴訟法第369 條第1 項前段、第364 條、第
299 條第1 項前段，刑法第349 條第2 項、第41條第1 項前段、
第51條第5 款，中華民國96年罪犯減刑條例第2 條第1 項第3 款
、第7 條、第9 條，判決如主文。
本案經檢察官陳宗吟到庭執行職務。
中    華    民    國    97    年    1     月    2      日
                  刑事第九庭    審判長法  官  莊秋桃
                                      法  官  范惠瑩
                                      法  官  陳  箐
以上正本證明與原本無異。
不得上訴。
中    華    民    國    97    年    1     月    2      日
                                      書記官  張宗芳
附錄本件判決論罪科刑法條：
中華民國刑法第349條
（普通贓物罪）
收受贓物者，處 3 年以下有期徒刑、拘役或 5 百元以下罰金。
搬運、寄藏、故買贓物或為牙保者，處 5 年以下有期徒刑、拘役
或科或併科 1 千元以下罰金。
因贓物變得之財物，以贓物論。


司法院資訊處製作；財團法人民間司法改革基金會備份。
